臺灣新北地方法院民事裁定　　　　　　　110年度抗字第194號
抗　告　人　RETNA NINGSIH BT KAMIJO DIYAT


相　對　人　全球財務顧問有限公司

法定代理人　周美伶　


上列抗告人因與相對人間本票裁定事件，對於中華民國110 年4
月27日本院簡易庭110 年度司票字第3017號裁定提起抗告，本院
裁定如下：
    主  文
抗告駁回。
抗告程序費用新臺幣壹仟元由抗告人負擔。
    理  由
一、抗告意旨略以：抗告人於民國109 年10月21日因甫產下一女
    ，亟需用錢，向相對人借貸新臺幣（下同）2 萬5,000 元，
    同時簽下原審裁定主文所示本票（下稱系爭本票），約定以
    本利攤還方式，自109 年12月至110 年7 月每月償還5,451
    元。詎料，抗告人之雇主因故遭廢止外籍家庭看護工聘僱許
    可，抗告人等待轉換雇主期限到期，仍無新雇主承接聘僱，
    乃收到令抗告人限期離境之通知，嗣後雖獲准暫緩離境，然
    抗告人已失業超過7 個月，故承諾償還之分期款項至今僅繳
    1 期。抗告人收到相對人之催繳函後，請原雇主代為致電協
    商還款事宜，原雇主願以2 萬元結清此案，然相對人堅持以
    3 萬6,000 元結清，故未能達成和解，抗告人並非無還款意
    願，相對人收取之違約金、利息明顯涉及刑法重利罪，若相
    對人實然獲取與原本顯不相當之違約金與利息，抗告人必將
    採取後續之法律行動，爰提起本件抗告等語。
二、按執票人向本票發票人行使追索權時，得聲請法院裁定後強
    制執行，票據法第123 條定有明文。次按本票執票人，依票
    據法第123 條規定，聲請法院裁定許可對發票人強制執行，
    性質上係屬非訟事件，此項聲請之裁定及抗告法院之裁定，
    僅依非訟事件程序以審查強制執行許可與否，並無確定實體
    上法律關係存否之效力，如發票人就票據債務之存否有爭執
    時，應由發票人另提起確認之訴，以資解決（最高法院56年
    台抗字第714 號、57年台抗字第76號判例要旨參照）。
三、經查，相對人提出之系爭本票，具備表明其為本票及無條件
    擔任支付之文字，並已記載抗告人為發票人、發票日、發票
    地及票面金額，則原審裁定予以准許，形式上審查即無不合
    。至於抗告人抗辯利息、違約金過高等語，縱令屬實，亦係
    其與相對人間實體上法律關係之爭執問題，依首揭法律規定
    及最高法院判例意旨，應由抗告人另行提起訴訟，以資解決
    ，並非本件非訟程序所得審究。從而，本件抗告為無理由，
    應予駁回。
四、據上論結，本件抗告為無理由，依非訟事件法第46條、第21
    條第2 項、第24條第1 項，民事訴訟法第495 條之1 第1 項
    、第449 條第1 項、第95條、第78條，裁定如主文。
中    華    民    國  110     年    10    月    25    日
                  民事第四庭    法  官  莊佩頴
以上正本係照原本作成
如不服本裁定，僅得於收受本裁定正本送達後10日內，以適用法
規顯有錯誤為理由，向本院提出再抗告狀，（須附繕本一份及繳
納再抗告裁判費新台幣1,000 元）。
中    華    民    國  110     年    10    月    25    日
                            書記官  李瑞芝